臺灣板橋地方法院民事裁定　　　　　　　100年度聲字第157號
聲　請　人　黃玉燕
訴訟代理人　林瑞陽律師
相　對　人　臺灣中小企業銀行股份有限公司
法定代理人　羅澤成
上列當事人間聲請停止執行事件，本院裁定如下：
    主  文
聲請人供擔保新臺幣貳拾參萬柒佰捌拾肆元後，本院一００年度
司執字第二七０八六號清償債務強制執行事件關於聲請人部分之
強制執行程序，於本院一００年度訴字第一三六六號債務人異議
之訴事件判決確定前應暫予停止。
    理  由
一、按有回復原狀之聲請或提起再審或異議之訴，或對於和解為
    繼續審判之請求，或提起告調解無效之訴、撤銷調解之訴，
    或對於許可強制執行之裁定提起抗告時，法院因必要情形或
    依聲請定相當並確實之擔保，得為停止強制執行之裁定，強
    制執行法第18條第2項定有明文。又法院依強制執行法第18
    條第2項定擔保金額而准許停止強制執行之裁定者，該項擔
    保係備供債權人因停止執行所受損害之賠償，其數額應依標
    的物停止執行後，債權人未能即時受償或利用該標的物所受
    之損害額，或其因另供擔保強制執行所受之損害額定之，非
    以標的物之價值或其債權額為依據（最高法院86年度台抗字
    第442號裁判參照）。
二、查聲請人主張相對人以本院89年度執字第5885號債權憑證為
    執行名義，對聲請人（及其他連帶債務人）聲請強制執行清
    償債務新台幣（下同）138萬4,705元及利息、違約金，現為
    本院100年度司執字第27086號清償債務強制執行事件（下稱
    系爭執行事件）執行中，聲請人已提起本院100年度訴字第
    1366號債務人異議之訴事件（下稱系爭本案事件），起訴請
    求撤銷強制執行程序等情，業據本院調取系爭執行事件及系
    爭本案事件卷宗查明屬實，聲請人依強制執行法第18條第2
    項規定聲請停止執行，自屬應予准許，至於聲請人請求免供
    擔保，則與上開規定不符，尚屬無據。本院以系爭本案事件
    係不得上訴第三審，參考各級法院辦案期限實施要點規定，
    其第一、二審審判案件之期限分別為1年4月、2年，合計3年
    4月，依執行債權金額年息百分之5之法定利息計算，聲請人
    提起異議之訴聲請供擔保而停止執行，致相對人執行延宕所
    可能遭受之損害額約為23萬784元（1,384,705×5%〈3＋4/1
    2〉＝230,784.16，元以下四捨五入），爰酌定擔保金額如
    主文所示。
三、依強制執行法第18條第2項，裁定如主文。
中    華    民    國   100    年    7     月    12    日
                  民事第二庭    法  官  連士綱
以上正本係照原本作成
如對本裁定抗告，應於收受裁定正本送達後10日內向本院提出抗
告狀，並繳納抗告裁判費新台幣1,000元整。
中    華    民    國   100    年    7     月    12    日
                                書記官  吳俞玲